【裁判字號】    88,易,4530
【裁判日期】    891011
【裁判案由】    贓物等
【裁判全文】
臺灣高雄地方法院刑事判決                        八十八年度易字第四五三號
  公訴人  台灣高雄地方法院檢察署檢察官
  被  告  丙○○
右列被告因贓物等案件，經檢察官提起公訴（八十八年度偵字第五七九九號），本院
判決如左：
    主  文
丙○○故買贓物，累犯，處有期徒刑柒月；又行使變造之國民身分證，足以生損害於
公眾及他人，累犯，處有期徒刑參月。扣案「黃明鎮」國民身分證上之丙○○照片壹
張（即變造部分）沒收。應執行有期徒刑玖月，扣案「黃明鎮」國民身分證上之丙○
○照片壹張（即變造部分）沒收。
    事  實
一、丙○○前因偽造文書罪，於民國八十四年七月十六日，經台灣台中地方法院判處
    有期徒刑八月確定；又另因竊盜及偽造文書罪，於八十四年十二月二十七日經台
    灣高等法院台中分院分別判處有期徒刑一年六月及有期徒刑七月，應執行有期徒
    刑一年十月確定。八十五年五月十七日經台中地方法院裁定應執行有期徒刑二年
    五月，八十六年六月一日執行完畢。其竟仍不知悔改，於八十七年七、八月間，
    明知綽號「酒空」之不詳男子持有，藏放於乙○○出租之台北縣泰山鄉○○路一
    四○號三多貨櫃場之輪胎六十四條係贓物，竟仍以新台幣（以下同）一千元顯低
    於市價之價格向「酒空」購買，並以八萬元之價格將其中六十條轉售予不詳之人
    ，所剩四條輪胎則留為己用。嗣於八十八年二月二十三日十二時許，在高雄市前
    金區○○○路一九六號四樓之二為警查獲，並在該屋內扣得贓物輪胎四條。又丙
    ○○因前犯竊盜罪，經台灣高等法院台中分院判處有期徒刑三年確定，並由臺灣
    彰化地方法院檢察署八十七年執字第二○六七號發佈通緝中，為避免身分敗露而
    遭逮捕，乃將其於八十六、七年間（即本案查獲前一、二年某日），在高雄市拾
    獲之「黃明鎮」之身分証據為己有（侵占遺失物部分追訴權時效已完成），並於
    八十七年底，將該身分証換貼其本人之相片，加以變造。並於上揭時、地本案為
    警查獲時，當場出示該變造之身分証，試圖掩飾其直實身分，惟當場為警識破，
    並扣得該變造之身分証一張。
二、案經高雄市政府警察局移請台灣高雄地方法院檢察署檢察官偵查起訴。
    理  由
一、訊之被告丙○○於八十八年三月二十九日之偵查訊問中及本院審理中均否認有右
    揭收受贓物之犯行，辯稱：伊長期居住於台北地區，被查獲前一日伊到高雄與丁
    ○○喝酒後，就在丁○○之公司睡覺，隔日早上即遭警查獲，被查獲處係丁○○
    之公司。在該處查獲之輪胎等贓物均與伊無關，伊在警訊供述收受贓物並非實在
    云云。惟查（一）被告於警訊及八十八年二月二十四日偵查初訊中均坦承有向「
    酒空」知贓故買本件贓物輪胎六十四條。且共同被告乙○○於警訊亦供稱：「酒
    空」與「阿志」曾帶丙○○至伊出租之台北縣泰山鄉○○路一四○號三多貨櫃場
    觀看存放於該處之輪胎六十幾條，其中有部分輪胎由丙○○載走，其它輪胎伊有
    叫丙○○載走，丙○○均未載走，伊請謝姓友人載走，因此伊還賠償丙○○三萬
    元等語。廖某於偵查中並供陳：郭文祥向伊租用上述貨櫃場之倉庫，郭文祥係與
    「酒空」等人在一起，本件贓物係丙○○向郭文祥購得，他二人接洽時，伊剛好
    在辦公室等語。參諸酒空與郭文祥既係同夥，且被告確曾至該等贓物之藏放倉庫
    查看及載走部分輪胎等情，被告於警訊及偵查中之自白自屬可信。（二）被告於
    警訊中已供承：伊於八十八年二月二十三日十二時許，在高雄市前金區○○○路
    一九六號四樓之二租住處為埋伏之警員查獲，當時伊偕女友甲○○正要外出用餐
    等語。又証人甲○○於警訊中亦陳稱：丙○○在被查獲處已租住約二月，伊只是
    偶而至該處探望蔡某等語。足見被查獲處確係丙○○所租住之處所，在該處查獲
    之輪胎四條應係被告所持有無疑，被告前揭所辯查獲之贓物與伊無關等詞，顯係
    卸責之詞，不足採信。綜上所述，被告故買贓物之犯行，事証明確，應堪認定。
二、訊之被告於警訊及偵查中對前揭其將於八十六、七年間在高雄市拾獲之「黃明鎮
    」之身分証據為己有，並於八十七年底，將該身分証換貼其本人之相片，加以變
    造。而於本案為警查獲時，當場出示該變造之身分証，惟當場為警識破等情坦承
    不諱，並有該變造之身分証一張扣案可為佐証，罪証明確，此部分犯行亦堪認定
    。又被告雖於本院審理中改稱係提供本人相片，以五萬元之代價，託人變造本件
    身分証云云，惟並未能提供任何佐証以實其說，無不知何人為其變造，此辯詞自
    非可採。
三、核被告所為係犯刑法第二百十六條、第二百十二條行使變造國民身分証罪、第三
    百四十九條第二項之故買贓物罪。其變造國民身分証行為已為行使之高度行為所
    吸收，自不另論罪。被告所犯行使變造國民身分証罪與故買贓物罪間犯意各別，
    構成要件互殊，自為獨立數罪，應分論併罰。被告前因偽造文書罪，於民國八十
    四年七月十六日，經台灣台中地方法院判處有期徒刑八月確定；又另因竊盜及偽
    造文書罪，於八十四年十二月二十七日經台灣高等法院台中分院分別判處有期徒
    刑一年六月及有期徒刑七月，應執行有期徒刑一年十月確定。八十五年五月十七
    日經台中地方法院裁定應執行有期徒刑二年五月，八十六年六月一日執行完畢。
    此有台灣高等法院被告全國前科記錄表一份在卷可按，其竟仍不知悔改，於五年
    內再犯本件有期徒刑以上之罪，應依刑法第四十七條累犯之規定加重其刑。爰審
    酌被告已有多次竊盜及偽造文書之前科，仍不知悔改，一再犯罪，惡性非淺，且
    犯後猶虛詞卸責，並無悔意等一切情狀，量處如主文所示之刑。並依刑法第五十
    一條第五款定如主文所示之應執行刑。扣案變造之黃文鎮身分証上被告本人之相
    片一張係被告所有供犯罪所用之物，應依刑法第三十八條第一項第二款宣告沒收
    。
據上論斷，應依刑事訴訟法第二百九十九條第一項前段、刑法第二百十六條、第二百
十二條、第三百四十九條第二項、第四十七條、第五十一條第五款、第三十八條第一
項第二款、罰金罰鍰提高標準條例第一條前段，判決如主文。
本案經檢察官郭武義到庭執行職務。
中      華      民      國      八十九      年      十    月    十一    日
                                      臺灣高雄地方法院刑事第七庭
                                          法  官  蔡  國  卿
右正本證明與原本無異。
如不服本判決，應於判決送達後十日內，向本院提出上訴狀。
                                          書記官  邱  靜  銘
中      華      民      國      八十九      年      十    月    十三    日
附錄本案論罪科刑法條全文
刑法第二百十六條：
行使第二百十條至第二百十五條之文書者，依偽造、變造文書或登載不實事項或使登
載不實事項之規定處斷。
刑法第二百十二條：
偽造、變造護照、旅券、免許證、特許證及關於品行、能力、服務或其他相類之證書
、介紹書，足以生損害於公眾或他人者，處一年以下有期徒刑，拘役或三百元以下罰
金。
刑法第三百三十七條：
意圖為自己或第三人不法之所有，而侵占遺失物、漂流物或其他離本人所持有之物者
，處五百元以下罰金。
刑法第三百四十九條第二項：
搬運、寄藏、故買贓物或為牙保者，處五年以下有期徒刑、拘役或科或併科一千元以
下罰金。


司法院資訊處製作；財團法人民間司法改革基金會備份。
